【裁判字號】    99,重抗,64
【裁判日期】    991231
【裁判案由】    停止執行
【裁判全文】
臺灣高等法院臺南分院民事裁定  99年度重抗字第64號
抗  告  人  陳水旺
上列抗告人與相對人行政院農業委員會林務局嘉義林區管理處間
停止執行事件，對於中華民國99年10月4日臺灣臺南地方法院裁
定（99年度聲字第140號），提起抗告，本院裁定如下：
    主  文
抗告駁回。
抗告程序費用新台幣壹仟元由抗告人負擔。
    理  由
一、抗告意旨略以：相對人執行名義為交付土地，非金錢給付，
    則其因遲延交付受有損害，應是物之使用利益之損害，即相
    當於租金之損害，不應以系爭土地之公告現值，按年息百分
    之五，計算相當於利息之損失。系爭土地位於山間偏僻地區
    ，申報地價為新台幣（下同）2,490,862元，經濟價值不高
    ，故土地年租金應以不超過申報地價年息百分之五即124,54
    3元為宜，4年4月租金總額為539,686元，應以上開金額為本
    件停止執行之供擔保金額。原裁定命抗告人供擔保3,124,50
    2元，超過上開金額部分，顯有不當，為此抗告，求予廢棄
    原裁定云云。
二、經查：
  (一)相對人與抗告人間拆屋交地事件，經原審以94年度重訴字第
    200號，判決抗告人應將坐落臺南縣南化鄉○○段第1013之l
    地號、地目旱，面積131,098平方公尺土地上（下稱系爭土
    地）之地上物拆除，將系爭土地返還抗告人確定，相對人執
    上開確定判決為執行名義，聲請原審以99年度司執字第4673
    2號拆屋還地強制執行事件執行在案（下稱系爭執行事件）
    ，惟抗告人對相對人提起債務人異議之訴（原審法院99年度
    重訴字第200號），並聲請系爭執行事件，於上開債務人異
    議之訴確定前，停止執行等情，為原法院調取原審94年度重
    訴字第200號拆屋交地民事卷宗、99年度司執字第46732號拆
    屋交地強制執行事件卷宗，99年度重訴字第200號債務人異
    議之訴民事卷宗查明屬實，並依抗告人之聲請，核算相對人
    因停止執行所受之損害為3,124,502元，以上開金額為抗告
    人聲請停止執行應供擔保之金額。
  (二)抗告人雖以上開情詞，指摘原裁定所定供擔保金額過高。然
    抗告人於原審法院99年度重訴字第200號事件審理期間，已
    於99年11月15日撤回起訴，有本院公務電話查詢紀錄表可稽
    ，則抗告人對於原法院供擔保停止執行之裁定，所提起之抗
    告業已失其目的（最高法院29年度抗字第549號、31年度抗
    字第190號判例意旨可參），其抗告為無理由。
三、據上論結，本件抗告為無理由，依強制執行法第30條之1，
    民事訴訟法第495條之1第1項、第449條第1項、第95條、第
    78條，裁定如主文。
中    華    民    國    99    年    12    月    31    日
                  民事第四庭    審判長法  官  吳上康
                                      法  官  王金龍
                                      法  官  陳珍如
上為正本係照原本作成。
本裁定除以適用法規顯有錯誤為理由外，不得再抗告。如提再抗
告（須附繕本），應於收受送達後十日內委任律師為代理人向本
院提出再抗告狀，並繳納再抗告費新台幣1千元。
中    華    民    國    100    年    1    月     3    日
                                      書記官  易慧玲
【附註】
民事訴訟法第495條之1第2項準用同法第466條之1第1、2項規定
：
(1)對於第二審判決上訴，上訴人應委任律師為訴訟代理人。但上
  訴人或其法定代理人具有律師資格者，不在此限。
(2)上訴人之配偶、三親等內之血親、二親等內之姻親，或上訴人
  為法人、中央或地方機關時，其所屬專任人員具有律師資格並
  經法院認為適當者，亦得為第三審訴訟代理人。
民事訴訟法第466條之2：
  上訴人無資力委任訴訟代理人者，得依訴訟救助之規定，聲請
  第三審法院為之選任律師為其訴訟代理人。

司法院資訊處製作；財團法人民間司法改革基金會備份。
